臺灣板橋地方法院刑事裁定　　　　　　 100年度聲字第2624號
聲　請　人　臺灣板橋地方法院檢察署檢察官
受　刑　人　陳錦霞
上列聲請人因受刑人犯商業會計法等案件，先後判決確定如附表
所載，聲請定其應執行刑（100 年度執聲字第1547號），本院裁
定如下：
    主  文
陳錦霞因犯如附表所載之罪，所處如附表所載之刑，應執行有期
徒刑貳年捌月，如易科罰金，以銀元佰元即新臺幣玖佰元折算
壹日。
    理  由
一、聲請意旨略以：受刑人陳錦霞因犯商業會計法等案件，先後
    經判決確定如附表所載，應依刑法第53條、第51條第5 款，
    定其應執行之刑。爰依刑事訴訟法第477 條第1 項聲請裁定
    定其應執行之刑等語。
二、按行為後法律有變更者，適用行為時之法律。但行為後之法
    律有利於行為人者，適用最有利於行為人之法律，刑法第2
    條第1 項定有明文。又比較適用最有利於行為人之法律，應
    就罪刑有關之一切情形，比較其全部之結果，而為一體之適
    用，不應一部分適用新法，一部分適用舊法（參照最高法院
    29年上字第964 號判例意旨）。本件受刑人於裁判確定前犯
    如附表編號一、編號五所載之罪及編號二至編號四所載部分
    之罪，均係於民國（下同）95年7 月1 日前犯之，而被告為
    該行為後，刑法業經修正，而比較修正前後受刑人所應適用
    之法條：(一)95年7 月1 日修正施行前刑法第41條第1 項前段
    規定：「犯最重本刑為五年以下有期徒刑以下之刑之罪，而
    受六個月以下有期徒刑或拘役之宣告，因身體、教育、職業
    、家庭之關係或其他正當事由，執行顯有困難者，得以一元
    以上三元以下折算一日，易科罰金。」，同條第2 項規定：
    「併合處罰之數罪，均有前項情形，其應執行之刑逾六月者
    ，亦同。」，再依受刑人行為時即修正前罰金罰鍰提高標準
    條例第2 條〈現已刪除〉規定，將原定數額提高為100 倍折
    算1 日，故受刑人行為時之易科罰金折算標準，係以銀元10
    0 元以上300 元以下折算1 日，經折算為新臺幣後，應以新
    臺幣300 元以上900 元以下折算1 日，且併合處罰之數罪，
    應執行之有期徒刑超過6 月以上時，仍得易科罰金；惟95年
    7 月1 日修正施行後刑法第41條第1 項前段則規定：「犯最
    重本刑為五年以下有期徒刑以下之刑之罪，而受六個月以下
    有期徒刑或拘役之宣告者，得以新臺幣一千元、二千元或三
    千元折算一日，易科罰金。」，同條第2 項則規定：「前項
    規定於數罪併罰，其應執行之刑未逾六月者，亦適用之。」
    ；又98年9 月1 日修正施行後刑法第41條第1 項前段規定：
    「犯最重本刑為五年以下有期徒刑以下之刑之罪，而受六個
    月以下有期徒刑或拘役之宣告者，得以新臺幣一千元、二千
    元或三千元折算一日，易科罰金。」，同條第8 項規定：「
    第一項至第三項規定於數罪併罰，其應執行之刑未逾六個月
    者，亦適用之。」，是依95年7 月1 日修正施行後刑法第41
    條規定，其最低之易科罰金折算標準為新臺幣1, 000元，且
    如所定之應執行刑超過6 月以上，即無易科罰金之可能；而
    依98年9 月1 日施行刑法第41條規定，其最低之易科罰金折
    算標準亦為新臺幣1,000 元，但如所定之應執行刑超過6 月
    以上仍得易科罰金，是以，比較新、舊法適用之結果，自以
    修正前之刑法第41條之規定最有利於受刑人。(二)95年7 月1
    日修正施行前刑法第51條第5 款規定：「宣告多數有期徒刑
    者，於各刑中之最長期以上，各刑合併之刑期以下，定其刑
    期。但不得逾二十年」，惟95年7 月1 日修正施行後刑法第
    51條第5 款則規定不得逾30年，兩相比較，亦以修正前之規
    定較有利於受刑人。綜合上開比較結果，且依刑法第2 條第
    1 項前段之規定，本件應一體適用刑法第41條第1 項前段（
    修正前）、第2 項（修正前）、第51條第5 款（修正前）之
    規定，定其應執行之刑，合先敘明。
三、經查：本件受刑人陳錦霞因犯幫助常業詐欺、公司法、商業
    會計法等案件，經臺灣桃園地方法院、臺灣臺北地方法院、
    本院分別判處如附表所示之刑，均經確定在案（聲請書附表
    編號2 至編號4 所示之違反公司法等罪，經臺灣臺北地方法
    院以99年度訴字第1696號刑事判決各判處有期徒刑4 月減為
    有期徒刑2 月、3 月減為有期徒刑1 月又15日〈共9 罪〉、
    3 月減為有期徒刑1 月又15日〈共13罪〉，判決時並諭知應
    執行有期徒刑2 年，如易科罰金以銀元300 元即新臺幣900
    元折算1 日確定；又附表編號1 所示之幫助常業詐欺罪之偵
    查機關年度案號應更正為「桃園地檢94年度偵字第6757號、
    第18351 號、板橋地檢95年度偵字第28833 號、第3073號、
    士林地檢96年度偵字第7942號」〈聲請書誤載為「板橋地檢
    94年度偵字第6757號」〉），並有臺灣桃園地方法院95年度
    訴字第1628號、臺灣臺北地方法院99年度訴字第1696號、本
    院100 年度簡字第2497號刑事判決書及臺灣高等法院被告前
    案紀錄表附卷可稽。茲檢察官聲請定其應執行之刑，本院審
    核認聲請為正當，應定其應執行之刑，並諭知如易科罰金之
    折算標準。
四、依刑事訴訟法第477 條第1 項，刑法第53條、第51條第5 款
    （修正前）、第41條第1 項前段（修正前）、第2 項（修正
    前），罰金罰鍰提高標準條例第2 條（修正前），裁定如主
    文。
中    華    民    國    100     年    6     月  17    日
                  刑事第八庭    法  官  陳鴻清
以上正本證明與原本無異。
如不服本裁定，應於送達後5 日內，向本院提出抗告狀。
                                書記官  黃頌棻
中    華    民    國    100     年    6     月  17    日